【裁判字號】    88,易,73
【裁判日期】    890313
【裁判案由】    竊盜
【裁判全文】
臺灣新竹地方法院刑事判決                            八十八年度易字第七三號
    公  訴  人  臺灣新竹地方法院檢察署檢察官
    被      告  寅○○
    被      告  巳○○
    被      告  卯○○
右列被告等因竊盜案件，經檢察官提起公訴（八十七年度偵字第七三四四號、第七五
九七號、第八三六○號）及移送併辦（八十八年度偵字第六九七三號、第七五九○號
、第八四三三號、八十九年度偵字第六八六號），本院判決如左：
    主  文
寅○○共同連續攜帶兇器毀壞安全設備侵入有人居住之建築物竊盜，累犯，處有期徒
刑壹年拾月。
巳○○連續結夥三人以上攜帶兇器竊盜，累犯，處有期徒刑壹年。
卯○○連續結夥三人以上攜帶兇器竊盜，處有期徒刑拾月。緩刑參年，緩刑期內付保
護管束。
    事  實
一、寅○○曾有多次竊盜、違反麻醉藥品管理條例前科，最後一次於民國八十六年間
    因違反麻醉藥品管理條例案件，經本院判處有期徒刑六月，於八十六年九月八日
    執行完畢；巳○○前於八十三年間因犯竊盜罪，經本院判處有期徒刑三月，於八
    十五年七月九日執行完畢，二人均不知悔悟，夥同卯○○、丁○○（由公訴人移
    送臺灣高等法院併案審理），基於共同意圖為自己不法所有之概括犯意，由寅○
    ○單獨一人，或夥同巳○○或卯○○，或結夥四人共同以客觀上足供兇器使用之
    老虎鉗子（未扣案）破壞為安全設備之窗戶侵入有人居住之建築物、或以客觀上
    足供兇器使用之鐵撬（未扣案）破壞大門入內、或以鑰匙（未扣案）發動機車、
    或持客觀上足供兇器使用之剪刀（未扣案）剪斷電話線等方式，竊取甲○○、庚
    ○○、丑○○、辛○○、丙○○、己○○、子○○、壬○○、乙○○、癸○○、
    戊○○、吳真珍、馬民泉、午○○、辰○○等人所有之財物（歷次行為時間、地
    點、方法、竊得財物、所犯法條，詳如附表所示），嗣經警分別於八十七年十月
    二十三日在新竹市○○路三四二號、八十八年九月十六日在新竹縣新豊鄉新豊村
    十三號、同年月十九日在新竹縣湖口鄉湖口分駐所後方空地、同年十月八日下午
    在新竹縣新豊鄉○○路新竹企銀前循線查獲。
二、案經被害人辰○○訴由新竹縣警察局新埔分局（附表編號十六、十七部分）及新
    竹縣警察局竹北分局移送臺灣新竹地方法院檢察官偵查起訴及移送併辦。
    理  由
一、訊據被告寅○○、卯○○對於右開事實均坦白承認，被告巳○○亦坦認有為附表
    編號七之犯行，互核被告三人所供犯罪情節與被害人甲○○、庚○○、丑○○、
    辛○○、丙○○、己○○、子○○、壬○○、乙○○、癸○○、戊○○、吳真珍
    、馬民泉、午○○、辰○○等於警訊及檢察官偵查中所指被害情狀均相符合，並
    經證人即購買附表二贓物之謝樂民、購買附表七贓物之李瀛春於警訊時證述明確
    ，且有贓物認領保管收據十一紙、車輛竊盜車牌失竊認可資料三紙附卷可按，被
  告三人之自白核與事實相符，被告三人此部分犯行已臻明確。被告巳○○雖否認
    有為附表編號二、五、六、九部分犯行，辯稱：此部分犯行係被告寅○○被查獲
    時知悉伊在監執行，故為誣陷之云云。然查被告巳○○於警訊時即坦認有為附表
    編號第二及九部分犯行（八十七年度偵字第七五九七號卷第十一頁），核與被告
    寅○○於歷次偵審中及被告卯○○於本院八十九年二月十六日訊問時所供情節相
    符，被告巳○○於警訊中之自白，核與事實相符；而第五、六部分犯行，被告寅
    ○○於偵審中一再指陳係與被告巳○○共同為之，參以被告寅○○與巳○○間並
    無嫌隙，且被告寅○○既已自承此部分犯行，其所承認之其他部分犯行又無指述
    與巳○○共犯之情形，僅獨指此二部分，而就上述編號第二、九部分又經共同被
    告卯○○供陳巳○○亦有參與在卷，是認被告寅○○實無設詞誣攀之理，被告巳
    ○○空言否認犯行即無足採，罪證明確，被告三人之犯行均堪認定。
二、核被告寅○○攜帶足供兇器使用之老虎鉗子破壞為安全設備之窗戶，於夜間侵入
    有人居住之建築物，係犯刑法第三百二十一條第一項第一款、第二款、第三款之
    攜帶兇器毀壞安全設備夜間侵住宅竊盜罪，其與巳○○、卯○○、丁○○共同竊
    取電視機，係犯刑法第三百二十一條第一項第四款之結夥三以上竊盜罪，其與巳
    ○○於夜間侵入有人居住之建築物三助企業社竊取如附表編號七所示之財物，係
    犯同法第三百二十一條第一項第一款之夜間侵入有人居住之建築物竊盜罪，被告
    寅○○、巳○○、卯○○、丁○○所為附表編號九犯行，係犯同法第三百二十一
    條第三款、第四款之結夥三人以上攜帶兇器竊盜罪，被告寅○○、卯○○所為編
    號十一犯行，係犯刑法第三百二十一條第一項第三款之攜帶兇器竊盜罪（餘則均
    係犯刑法第三百二十條第一項之竊盜罪，詳如附表所示）。被告寅○○與被告巳
    ○○就附表編號五、六、七部分犯行，寅○○與被告卯○○就附表編號十一部分
    犯行，其等三人與丁○○就編號二、九部分犯行，均有犯意之聯絡及行為之分擔
    ，皆為共同正犯；被告寅○○所為之下列十五次犯行，被告巳○○所為之後舉五
    次犯行，被告卯○○所為之六次犯行，均時間緊接，方法相同，觸犯構成要件相
    同之罪名，顯係基於概括犯意為之，被告寅○○依連續犯規定論以情節最重之攜
    帶兇器破壞安全設備夜間侵入有人居住之建築物竊盜一罪，被告巳○○、卯○○
    均論以最重之結夥三人以上攜帶兇器竊盜一罪，並皆依法加重其刑。被告寅○○
    於民國八十六年間因違反麻醉藥品管理條例案件，經本院判處有期徒刑六月，於
    八十六年九月八日執行完畢；被告巳○○前於八十三年間因犯竊盜罪，經本院判
    處有期徒刑三月，於八十五年七月九日執行完畢，有台灣新竹地方法院檢察署刑
    案資料查註紀錄表可按，其等二人受有期徒刑之執行完畢，五年以內再犯有期徒
    刑以上之罪，皆為累犯，均依法加重其刑。公訴人雖僅就附表編號一至十二部分
    之犯行提起公訴，然檢察官就犯罪事實一部起訴者，其效力及於全部，本件被告
    寅○○所犯附表編號十三、十四、十五（即檢察官請求併案審理部分）與前揭論
    罪科刑之附表編號一至十二部分犯行；被告卯○○所犯之附表編號十六、十七部
    分犯行（即檢察官請求併辦部分），與前揭論罪科刑之編號二、九、十一部分犯
    罪事實，有連續犯之關係，已如前述，本院自應就屬於裁判上一罪之上述移送併
    辦部分一併加以裁判，併此敘明。爰審酌被告寅○○素行不佳，且此次犯行多達
    十五次，被告巳○○、卯○○則分別有五次犯行，其等竊取之手段大多係於夜間
    攜帶兇器為之，危害性較大，兼衡被告寅○○、卯○○犯後均坦認犯行，已有悔
    意，及其等之智識程度、生活狀況等一切情狀，量處如主文所示之示。查被告卯
    ○○未曾受有期徒刑以上刑之宣告，有卷附台灣新竹地方法院檢察署刑案資料查
    註紀錄表可按，其於犯本件時甫滿十八歲，年輕識淺，極易受不良友人影響，且
    其犯後均坦承犯行，經此起訴審判，當知所警惕，信無再犯之虞，本院認所宣告
    之刑以暫不執行為適當，併諭知緩刑參年，且於緩刑期內交付保護管束，以啟自
    新。
三、據上論斷，應依刑事訴訟法第二百九十九條第一項前段，刑法第二十八條、第五
    十六條、第三百二十一條第一項第一款、第二款、第三款、第四款、第四十七條
    、第七十四條第一款、第九十三條第一項，判決如主文。
本案經檢察官許麗美到庭執行職務。
中      華      民      國    八十九    年      三      月     十三     日
                                臺灣新竹地方法院刑事第一庭
                                    法  官      滕  治  平
右正本證明與原本無異。
如不服本判決，應於判決送達後十日內向本院提出上訴狀( 應附繕本 )，上訴於
臺灣高等法院。
                                    書記官謝  國  聖
中      華      民      國    八十九    年      三      月     十三     日
附錄：刑法第三百二十一條
犯竊盜罪而有左列情形之一者，處六月以上五年以下有期徒刑。
第一款：於夜間侵入住宅或有人居住之建築物、船艦，或隱匿其內而犯之者。
第二款：毀越門扇、牆垣或其他安全設備而犯之者。
第三款：攜帶兇器而犯之者。
第四款：結夥三人以上而犯之者。
第六款：在車站或埠頭而犯之者。
附表一：


司法院資訊處製作；財團法人民間司法改革基金會備份。
